【裁判字號】    94,上訴,3284
【裁判日期】    950119
【裁判案由】    違反槍砲彈藥刀械管制條例
【裁判全文】
臺灣高等法院刑事判決                94年度上訴字第3284號
上  訴  人
即  被  告  乙○○
                      號
選任辯護人  蕭萬龍律師
上列上訴人因違反槍砲彈藥刀械管制條例案件，不服臺灣桃園地
方法院94年度訴字第924號，中華民國94年7月28日第一審判決（
起訴案號：臺灣桃園地方法院檢察署94年度偵字第4652號），提
起上訴，本院判決如下：
    主  文
上訴駁回。
    事  實
一、乙○○前於民國90年間因過失傷害案件，經原審法院判處有
    期徒刑2月確定，於91年10月17日易科罰金執行完畢，猶不
    知警惕，明知未經許可不得無故持有槍砲彈藥刀械管制條例
    所列管之槍枝、子彈，仍於94年1月20日晚間，在桃園縣桃
    園市獅子王舞廳，以新台幣（下同）1萬5千元之代價，向真
    實姓名年籍均不詳綽號「小龍」之成年男子，購買具殺傷力
    之槍枝及子彈，並約定於翌日（1月21日）凌晨4時許，在桃
    園縣中壢市中正公園交易。議定後，乙○○即依約於同年1
    月21日凌晨4時許，在桃園縣中壢市中正公園，自該名綽號
    「小龍」處收受可發射子彈具有殺傷力之仿WALTHER 廠PPK
    /S型半自動手槍製造之改造玩具手槍1把（含彈匣1 個、槍
    枝管制編號0000000000）、直徑約7.79mm至8.04 mm 金屬彈
    頭之土造子彈6顆（其中2顆後經鑑定試射完竣而滅失），並
    將前揭子彈放置於隨身攜帶之背包內，將前開槍枝放置在其
    所有車牌號碼8681－HG自小客車內，而未經許可，無故繼續
    持有之。迨於94年2月27日凌晨3時5分許，在桃園縣中壢市
    ○○路○段194號便利商店前，乙○○出於自願性同意警方搜
    索其攜帶之背包，為警當場在其背包內查獲前開土造子彈6
    顆（其中2顆後經鑑定試射完竣而滅失），再經乙○○同意
    帶同警方至其前揭車輛起出上開改造玩具手槍1把（含彈匣1
    個、槍枝管制編號0000000000），而查獲上情。
二、案經桃園縣政府警察局移送臺灣桃園地方法院檢察署檢察官
    偵查起訴。
    理  由
一、上揭事實，迭據被告乙○○於警詢、偵查及原審審理時均坦
    承不諱（見偵卷第9至11頁、第24、25頁、原審94年7月19日
    審判筆錄），並有槍彈照片1幀附卷可稽，復有扣案之改造
    玩具手槍1把（槍枝管制編號0000000000）、子彈6顆可佐。
    而前揭槍、彈經送內政部警政署刑事警察局鑑驗結果，認送
    鑑手槍壹枝（槍枝管制編號0000000000），係仿WALTHER廠
    PPK /S型半自動手槍製造之改造玩具換裝土造金屬槍管而成
    之改造手槍，機械性能良好，可擊發適用子彈，認具殺傷力
    ；送鑑子彈6顆，認均係具直徑約7.79mm至8.04mm金屬彈頭
    之土造子彈，經採樣貳顆試射，均可擊發，認均具殺傷力，
    此有該局94年3月25日刑鑑字第0940035819號槍彈鑑定書（
    見偵卷第29頁）在卷足參，堪認扣案之改造玩具手槍、子彈
    ，均係為槍砲彈藥刀械管制條例所列管可射發子彈，具有殺
    傷力之改造槍枝及子彈無訛。據上足見被告之自白非法持有
    子彈及改造玩具手槍等犯行，確與事實相符。被告於本院審
    理時辯稱：甲○○即綽號「小龍」之男子說那是道具槍及道
    具子彈，伊不知道扣案之槍枝是真槍，也不覺得那是真槍云
    云。惟查，被告前揭未經許可持有具殺傷力之扣案槍彈等情
    ，除據被告於警詢、偵查及原審審理時供述明確外，觀之被
    告自警詢至偵查中止均未曾提出其以為扣案槍彈係道具槍彈
    等語置辯，迨至原審調查時始提出上開辯解，已難認屬實。
    抑且，依被告於警詢中所述：．．．購買槍枝作為防身用．
    ．我因一時好奇購買槍枝防身，並未有犯罪意圖，希望能有
    自新的機會等語（見偵查卷第11頁），則購買槍彈既為防身
    之用，當係真槍或具殺傷力之改造手槍方可防身及使用，稽
    此，被告自無可能以高於市售道具槍或玩具槍數倍之價錢（
    被告係以1萬5千元之代價所購買）向綽號「小龍」之男子購
    買道具槍彈以防身之理，益證被告就其所購得之扣案槍彈具
    有傷害人身之殺傷力，並知該槍應非道具槍等情，已有所認
    識。被告聲請傳訊之證人丙○○於本院審理時結證：本件案
    發前二天晚上我與被告兩個人去喝茶，喝完之後在車上，他
    從駕駛座的扶手上面拿一箱盒子給我看，他說裡面有本件槍
    枝等物要給我看，我說好，我看了之後覺得子彈好像有殺傷
    力。他就問我這把槍如何，我就說這把槍應該是真槍吧，他
    說怎麼可能，後來他就把槍枝收好了之後，我們就出去玩了
    云云。查被告係於94年1月21日凌晨4時許，在中壢市中正公
    園，以1萬5千元之價格，向該名綽號「小龍」處購得本件槍
    彈，並非自正常營業販賣道具槍之商家購入，顯與一般購買
    道具槍之常情不符，證人丙○○上開證詞，不足採為被告有
    利之證據。從而，被告所辯其以為是道具槍，不知有殺傷力
    云云，即無足採。被告聲請傳訊證人甲○○待證其出售本件
    槍彈予被告時，明確表示係非常仿真之玩具槍彈，查該證人
    經本院傳拘未，而本件事證業臻明確，無再傳訊作證之必
    要，被告犯行堪以認定，應依法論科。
二、按未經許可持有改造手槍、子彈者，其持有之繼續，為行為
    之繼續，亦即一經持有手槍、子彈，罪已成立，但其完結須
    繼續至持有行為終了時為止，是槍砲彈藥刀械管制條例雖在
    94年1月26日經總統以華總一義字第09400010101號令修正公
    布，並自94年1月28日生效施行，惟被告行為終了時既在該
    條例修正後之94年2月27日，自應適用裁判時之槍砲彈藥刀
    械管制條例處斷，無新舊法比較問題，合先敘明。本件被告
    乙○○未經許可持有扣案之改造手槍、子彈之行為，係犯現
    行槍砲彈藥刀械管制條例第8條第4項之未經許可持有可發射
    子彈具有殺傷力之改造手槍罪、同條例第12條第4項之未經
    許可持有子彈罪。公訴人原起訴意旨固認被告係涉犯修正前
    槍砲彈藥刀械管制條第11條第4項及第12條第4項之罪，惟經
    蒞庭之公訴檢察官於原審行準備程序當庭更正此部分起訴法
    條為「修正後槍砲彈藥刀械管制條例第8條第4項及第12條第
    4項之未經許可持有槍彈罪」（見原審94年6月21日準備程序
    筆錄），自應以蒞庭公訴檢察官更正後之法條為據，本院自
    無庸變更起訴法條。又被告一個繼續持有上開槍、彈之行為
    ，同時觸犯上揭未經許可持有可發射子彈具有殺傷力之改造
    玩具手槍罪及未經許可持有子彈罪二罪名，為想像競合犯，
    應從一重之未經許可持有可發射子彈具有殺傷力之改造玩具
    手槍罪處斷。查被告前於民國90年間因過失傷害案件，經原
    審法院判處有期徒刑2月確定，於91年10月17日易科罰金執
    行完畢，有卷附本院被告前案紀錄表可按，其受有期徒刑之
    執行完畢後，5年以內再犯有期徒刑以上之罪，為累犯，依
    法加重其刑。原審認被告事證明確，依槍砲彈藥刀械管制條
    例第8條第4項、第12條第4項，刑法第11條前段、第55條、
    第47條、第42條第2項、第38條第1項第1款，罰金罰鍰提高
    標準條例第2條、現行法規所定貨幣單位折算新台幣條例第2
    條 (原審漏引)，並審酌被告私自持有子彈及改造手槍，對
    他人生命身體構成嚴重威脅，危害社會治安非淺，惟念及被
    告持有前揭改造槍枝、子彈期間未曾以之犯他案，且犯後坦
    承犯行，態度良好，及其犯罪之動機、目的、手段、智識程
    度等一切情狀，量處被告有期徒刑三年二月，併科罰金新台
    幣十萬元，併科罰金部分，並諭知易服勞役之折算標準。扣
    案之仿WALTHER廠PPK /S型半自動手槍製造之改造玩具手槍1
    把（含彈匣1個、槍枝管制編號0000000000）及土造子彈4顆
    ，均具殺傷力，皆係違禁物，應依刑法第38條第1項第1款之
    規定宣告沒收。至於送鑑定時經鑑驗機關實際試射之子彈2
    顆，因已試射完竣而滅失，已非屬違禁物，爰不併予宣告沒
    收，附此敘明。經核原審認事用法，均無不當，量刑亦屬妥
    適，被告仍執前詞，指摘原判決不當，核無理由，應予駁回
    。
據上論斷，應依刑事訴訟法第368條，判決如主文。
本案經檢察官黃全祿到庭執行職務。
中    華    民    國    95    年    1    月    19    日
                  刑事第十二庭  審判長法  官  蔡永昌
                                      法  官  陳榮和
                                      法  官  張正亞
以上正本證明與原本無異。
如不服本判決，應於收受送達後十日內向本院提出上訴書狀，其
未敘述上訴之理由者並得於提起上訴後十日內向本院補提理由書
（均須按他造當事人之人數附繕本）。
                                      書記官  鄭信昱
中    華    民    國    95    年    1     月    19    日
附錄：本案論罪科刑法條全文
槍砲彈藥刀械管制條例第8條第4項
未經許可，製造、販賣或運輸鋼筆槍、瓦斯槍、麻醉槍、獵槍或
空氣槍者，處五年以上有期徒刑，併科新台幣00000000元以下罰
金。
未經許可，轉讓、出租或出借前項所列槍枝者，處三年以上十年
以下有期徒刑，併科新台幣 0000000 元以下罰金。
意圖供自己或他人犯罪之用，而犯前二項之罪者，處無期徒刑或
七年以上有期徒刑，併科新台幣 00000000 元以下罰金。
未經許可，持有、寄藏或意圖販賣而陳列第 1 項所列槍枝者，處
一年以上七年以下有期徒刑，併科新台幣0000000元以下罰金。
第 1 項至第 3 項之未遂犯罪之。
槍砲彈藥刀械管制條例第12條第4項
未經許可，製造、販賣或運輸子彈者，處一年以上七年以下有期
徒刑，併科新台幣0000000元以下罰金。
未經許可，轉讓、出租或出借子彈者，處六月以上五年以下有期
徒刑，併科新台幣 0000000 元以下罰金。
意圖供自己或他人犯罪之用，而犯前二項之罪者，處三年以上十
年以下有期徒刑，併科新台幣 0000000 元以下罰金。
未經許可，持有、寄藏或意圖販賣而陳列子彈者，處五年以下有
期徒刑，併科新台幣 0000000 元以下罰金。
第 1 項至第 3 項之未遂犯罰之。


司法院資訊處製作；財團法人民間司法改革基金會備份。
